# 求助陈版关于子公司反向收购母公司股权商誉的处理

提问人：margauxxu 时间：2023-09-17 14:31:57
求助陈版：甲自然人为A公司的唯一股东，B公司为A公司通过非同一控制下企业合并收购的全资子公司，并形成了大额商誉，现在将B要分为两步反向收购A公司的股权，变成A公司的母公司，第一步A将持有B的股权转让给股东甲，第二步甲将持有A的股权转让给B。问题：当时非同一控制下形成的商誉在B公司的合并报表层面如何处理？

回答人：chenyiwei
这个交易是同一控制下的重组，除了母子颠倒以外，合并会计主体实质上未发生变化。
因此，在重组后B的合并报表中，各项资产、负债的账面价值应保持原先A合并报表层面的账面价值不变，即原来源于A的资产、负债按原账面价值为基础计量；原属于B的各项资产、负债按原非同一控制下合并购买日的公允价值为基础持续计算的金额计量。